【裁判字號】    98,審司,180
【裁判日期】    980522
【裁判案由】    選派檢查人
【裁判全文】
臺灣臺北地方法院民事裁定             98年度審司字第180號
    聲  請  人  英屬維京群島商資祥投資有限公司（HOGGARD
                INVESTM.
                          ti.
    法定代理人  甲○○○○○○.
    上  一  人
    法定代理人  乙○○
    代  理  人  蔡順雄律師
                簡嘉宏律師
    相  對  人  聚益化學工業股份有限公司
    法定代理人  劉江抱會計師（臨時管理人）
                許伯彥會計師（臨時管理人）
    共同代理人  游啟璋律師
    複 代 理人  劉靜怡律師
上列當事人間選派檢查人事件，本院裁定如下：
    主  文
選派陳靜宜會計師為聚益化學工業股份有限公司之業務帳目及財
產情形之檢查人。
聲請程序費用由相對人負擔。
    理  由
一、按繼續1年以上，持有已發行股份總數百分之3以上之股東，
    得聲請法院選派檢查人，檢查公司業務帳目及財產情形，公
    司法第245條第1項定有明文，此項規定依同法第110條第3項
    於有限公司亦有準用。
二、本件聲請意旨略以：聲請人自民國95 年11月6日起即為相對
    人聚益化學工業股份有限公司（下稱聚益公司）股東，持有
    聚益公司之3,456,666 股份，計占已發行股數34.57%股權，
    而聲請人法定代理人係英屬維京群島商甲○○○○○○○○ ○○○○○○○○
    ○○○○○○○ ，何榮欣則係該控股公司之法定代理人。聚益公司
    於97 年6月21日召開97年度股東常會，違法改選張煌等人為
    董監事，業經聲請人依公司法第189 條規定訴請撤銷股東會
    決議，並獲本院97年度訴字第5215號勝訴判決，另聲請本院
    以97年度全字第81號假處分裁定禁止張煌等人行使董監事職
    權，並選任許伯彥及劉江抱會計師為臨時管理人，但張煌等
    人拒絕交出印鑑及辦理交接，雖劉江抱會計師向法院辭任臨
    時管理人，但事後仍堅稱係聚益公司之臨時管理人，並放任
    張煌等人使用聚益公司印鑑向華南商業銀行城東分行貸款，
    並將聚益公司工廠廠房及基地設定抵押權予華南商業銀行，
    恐將聚益公司大筆資金匯往海外，造成重大損害，爰依公司
    法第110條第3項準用同法第245條第1項規定，聲請選派檢查
    人檢查聚益公司自97年9月1日迄今之各項表冊、營業帳目及
    財產等語。
三、聲請人主張其係繼續1年以上持有聚益公司已發行股數34.57
    %股權之股東等情，業據其提出經濟部投資審議委員會94年7
    月26 日經審一字第094019950號審定投資額函及聚益公司股
    東名簿為證（分見本院卷第88頁、第18頁），經核與其所述
    情節相符，堪信為實。雖相對人辯稱：聲請人提出甲○○○○○○○
    ○ ○○○○○○○○ ○○○○○○○之公司登記資料無法證明乙○○係法定
    代理人云云，惟聲請人業已提出英屬維京群島高等法院公證
    英屬維京群島註冊代理公司出具之董事在職證明書，證明乙
    ○○確係甲○○○○○○○○ ○○○○○○○○ ○○○○○○○董事之公證文件為憑
    （見本院卷第84頁至第87頁），則相對人執前詞質疑何榮欣
    之法定代理人資格云云，自無可採。是本件聲請人前經經濟
    部審核投資成為聚益公司之股東，且乙○○係聲請人法定代
    理人甲○○○○○○○○ ○○○○○○○○ ○○○○○○○之董事，則聲請人爰依公
    司法第245條第1項聲請選派檢查人檢查聚益公司業務帳目及
    財產情形，經核於法並無不合，應予准許。
四、又本院依職權函請台北市會計師公會推薦會計師擔任聚益公
    司之檢查人，經該公會推薦陳靜宜會計師輪辦本件檢查業務
    ，而陳靜宜會計師係會計與財稅研究所碩士，曾任建智聯合
    會計師事務所副總（審計工作16年以上經驗）、嶺東商專推
    廣教育中心財務管理實務班講師、台中縣工業會會計與稅務
    教育訓練課程講師、台中技術學院財稅系兼任講師，現為建
    智聯合會計師事務所執業會計師及僑光技術學院會計資訊系
    兼任講師等情，此有台北市會計師公會98 年3月13日北市會
    字第0980135 號函暨附陳靜宜會計師學經歷及聯絡資料表附
    卷可稽（見本院卷第68頁至第70頁），是本院審酌陳靜宜會
    計師已有16年從事審計實務經驗，並在學術單位從事相關教
    職，則陳靜宜會計師結合學術與實務經驗之下，自對於公司
    業務、帳目及盈虧情況，應能本於專業知識予以檢查，當能
    適時維護、保障聲請人及其他股東之權益，爰依公司法第24
    5條第1項、第110條第3項之規定，選派陳靜宜會計師為檢查
    人，檢查聚益公司之業務帳目及財產情形。至聲請人聲請本
    院再向台北市會計師公會另推薦執業至少10年之會計師擔任
    檢查人云云，核無必要，併此敘明。
五、依非訟事件法第21條第2項、第24條第1項、第175條第3項，
    裁定如主文。
中    華    民    國    98    年    5     月    22    日
                        民事第六庭法官  傅中樂
以上為正本係照原本作成。
如對本裁定抗告須於裁定送達後10日內向本院提出抗告狀，並繳
納抗告費新台幣1,000元
中    華    民    國    98    年    5     月    22    日
                                書記官  王文心


司法院資訊處製作；財團法人民間司法改革基金會備份。
